【裁判字號】    97,交聲,992
【裁判日期】    971231
【裁判案由】    聲明異議
【裁判全文】
臺灣臺南地方法院交通事件裁定     97年度交聲字第992號
移送機關    交通部公路總局嘉義區監理所麻豆監理站
異議人即
受處分人    甲○○
上列受處分人因違反道路交通管理處罰條例案件，對於交通部公
路總局嘉義區監理所麻豆監理站民國97年9月30日所為之裁決處
分（處分案號：麻監裁罰字第裁75-M00000000號），聲明異議，
本院裁定如下：
    主  文
異議駁回。
    理  由
一、原處分意旨略以：異議人即受處分人甲○○（下稱異議人）
    騎乘車牌號碼XS6-566號重機車，於民國（下同）97年9月5
    日18時26分，在台南縣六甲鄉○○街與縣11縣交岔路口，因
    未戴安全帽及駕車行經有燈光號誌管制之交岔路口闖紅燈，
    遭台南縣警察局麻豆分局員警攔停製單舉發，嗣經交通部公
    路總局嘉義區監理所麻豆監理站（下稱移送機關）以其違規
    事證明確，依道路交通管理處罰條例第31條第6項、第53條
    第1項及第63條第1項第3款（原裁決書漏載第1項第3款）及
    違反道路交通管理事件統一裁罰標準表之規定，合計裁處罰
    鍰新台幣（下同）2,300元，並記違規點數3點。
二、本件聲明異議意旨略以：異議人當時騎車時速約30公里，當
    看到黃燈時已進退兩難，緊急煞車勢必會超過停止線而停在
    路口，嚴重影響交通及安全，但不煞車卻又無法在黃燈便紅
    燈前通過路口，為確保自身安全，故選擇加速通過，致被警
    察攔檢開罰單，然在進退兩難，無法安全通過，並非駕駛人
    之錯誤，為此請求撤銷原處分等語。
三、按機器腳踏車駕駛人或附載座人未依規定戴安全帽者，處駕
    駛人新臺幣五百元罰鍰，道路交通管理處罰條例第31條第6
    項定有明文。又按汽車駕駛人，行經有燈光號誌管制之交岔
    路口闖紅燈者，處新臺幣1,800元以上5,400元以下罰鍰；又
    汽車駕駛人有所列之第53條者，除依原條款處罰鍰外，並記
    違規點數3點；道路交通管理處罰條例第53條第1項及第63條
    第1項第3款分別定有明文。
四、經查：異議人遭警逕行舉發，於上開時、地，駕駛騎乘車牌
    號碼XS6-566號重機車，在台南縣六甲鄉○○街與縣11縣之
    交岔路口，有闖紅燈及未戴安全帽等違規行為，有台南縣警
    察局97年9 月5日南縣警交字第M00000000號舉發違反道路交
    通管理事件通知單1份附卷可稽，且異議人對其有上述違規
    行為並不爭執，有鑑於此，異議人於上述時、地有騎車闖紅
    燈、未戴安全帽等違規行為當可認定。雖異議人辯稱其係因
    為避免妨礙交通及安全，才不得已闖紅燈云云，然駕駛車輛
    行經交岔路口，隨時注意交通號誌之變化，以資決定停車等
    候號誌，或繼續前行，為駕駛人之責任，異議人未盡此責，
    致自身限於無法及時因應號誌變化而違規，當不能以此作為
    脫免其行政違規責任之理由。況其所述僅係其違規之動機而
    已，尚不能以此即可阻卻其違規行為之違法性。
五、綜上所述，異議人於上述時、地，有未帶安全帽及行經有燈
    光號誌管制之交岔路口闖紅燈之違規事實，既可認定。則原
    處分機關引用道路交通管理處罰條例第31條第6項、第53條
    第1項、第63條第1項第3款及道路交通管理事件統一裁罰基
    準表等規定，合計裁處異議人罰鍰2,300元，於法並無不當
    ；從而，本件異議無理由，應予駁回。
六、據上論斷，應依道路交通管理處罰條例第87條第2項、道路
    交通案件處理辦法第19條，裁定如主文。
中    華    民    國    97    年    12    月    31    日
                     交通法庭   法  官   陳淑勤
以上正本證明與原本無異。
如不服本裁定，應於送達後5日內，向本院提出抗告狀。
                                書記官   謝國欽
中    華    民    國    97    年    12    月    31    日


司法院資訊處製作；財團法人民間司法改革基金會備份。
